臺灣雲林地方法院刑事判決
                                      110年度訴字第385號
公  訴  人  臺灣雲林地方檢察署檢察官
被      告  呂挺秀


                    （另案於法務部○○○○○○○○○執行中）
上列被告因詐欺案件，經檢察官提起公訴（110年度偵字第158號
），被告於準備程序中就被訴事實為有罪之陳述，本院裁定改依
簡式審判程序審理，判決如下：
    主  文
呂挺秀犯以網際網路對公眾散布而犯詐欺取財罪，處有期徒刑壹
年壹月。未扣案之不法所得新臺幣陸仟元沒收，於全部或一部不
能沒收或不宜執行沒收時，追徵其價額。
    事  實
一、呂挺秀意圖為自己不法之所有，基於以網際網路對公眾詐欺
    取財之犯意，於民國109年9月11日前某日，以暱稱「呂芯艾
    」在Facebook社群網站刊登廣告，佯稱以新臺幣（下同）6,
    000元之價格，販賣apple廠牌之手機1支，張衡翼之員工楊
    旭恩上網閱覽後，告知張衡翼上開廣告內容，張衡翼因而陷
    於錯誤，由楊旭恩向呂挺秀表示購買上開手機，並由張衡翼
    於109年9月11日凌晨1時42分許，以網路銀行轉帳6,000元至
    呂挺秀向中華郵政股份有限公司苑里郵局申請使用之000000
    0-0000000號帳戶。詎張衡翼遲未收到上開手機，始悉受騙
    。
二、案經張衡翼訴由雲林縣警察局臺西分局報告臺灣雲林地方檢
    察署檢察官偵查起訴。
    理  由
一、本件被告呂挺秀所犯並非死刑、無期徒刑、最輕本刑為3年
    以上有期徒刑之罪或高等法院管轄第一審案件，其於準備程
    序進行中，先就被訴事實為有罪之陳述，經告知其簡式審判
    程序之旨，並聽取公訴人及被告之意見後，本院依刑事訴訟
    法第273條之1第1項之規定，裁定由受命法官獨任以簡式審
    判程序進行本案之審理，是本案之證據調查，依刑事訴訟法
    第273條之2規定，自不受同法第159條第1項、第161條之2、
    第161條之3、第163條之1及第164條至第170條規定之限制。
二、上開犯罪事實，業經被告於本院準備程序及審理時坦承不諱
    （本院卷第183頁、第187頁），核與證人即告訴人張衡翼於
    警詢、偵訊時之證述（偵卷第9頁至第13頁、第123頁至第12
    4頁）大致相符，並有中華郵政股份有限公司苗栗郵局109年
    10月28日苗營字第1092900447號函1紙暨暨所附戶名呂挺秀
    帳號00000000000000號帳戶交易明細1份（偵卷第15頁至第2
    0頁）、網路郵局交易明細1紙（偵卷第37頁）、暱稱「呂芯
    艾」之FACEBOOK截圖2幀（偵卷第39頁至第41頁）、暱稱「
    呂芯艾」之FACEBOOK MESSENGER對話內容截圖（偵卷第43頁
    至第61頁）、帳戶個資檢視1紙（偵卷第29頁）、告訴人張
    衡翼之內政部警政署反詐騙諮詢專線紀錄表、臺中市政府警
    察局第六分局永福派出所受理詐騙帳戶通報警示簡便格式表
    、受理刑事案件報案三聯單、受理各類案件紀錄表、金融機
    構聯防機制通報單1份（偵卷第31頁至第35頁、第65頁至第6
    7頁）、ATM自動提款機編號表2紙（偵卷第99頁、第101頁）
    、中國信託商業銀行ATM提款機監視器影像光碟2片（偵卷後
    方錄音光碟存放袋內光碟）等在卷可稽，足認被告上開自白
    與客觀事實相符，堪以採信。從而，本案事證明確，被告犯
    行足以認定，應依法論科。
三、論罪科刑：
  ㈠核被告所為，係犯刑法第339條之4第1項第3款以網際網路對
    公眾散布而犯詐欺取財罪。
  ㈡爰審酌被告不思以合法途徑賺取錢財，竟以網際網路對公眾
    散布而犯本件詐欺取財罪，致使告訴人受有財產損失，誠屬
    不該，並考量本案犯罪情節、告訴人遭詐騙之金額，及被告
    犯後於本院審理時坦承犯行，兼衡其自陳其有中度身心障礙
    ，學歷為高職畢業，入監前工作是工廠作業員，月入3萬多
    元，已婚，育有2名子女，年齡分別為10歲、11歲，本來與
    配偶及小孩同住，後來因為有訴訟案件不想連累家人搬出來
    獨居之家庭生活經濟狀況（本院卷第第188頁至第189頁），
    並考量告訴人及檢察官對被告刑度之意見（本院卷第50頁、
    第190頁）等一切情狀，量處如主文所示之刑。
四、本案被告詐欺告訴人取得之6,000元，為其犯罪所得，且尚
    未返還告訴人，應依刑法第38條之1第1項前段、第3項規定
    宣告沒收，並於全部或一部不能沒收或不宜執行沒收時，追
    徵其價額。
據上論斷，應依刑事訴訟法第273條之1第1項、第299條第1項前
段，判決如主文。
本案經檢察官吳淑娟提起公訴，檢察官魏偕峯到庭執行職務。
中　　華　　民　　國　　111 　年　　2 　　月　　15　　日
                  刑事第四庭　法　官　黃玥婷
以上正本證明與原本無異。
如不服本判決應於收受判決後20日內向本院提出上訴書狀，並應
敘述具體理由；其未敘述上訴理由者，應於上訴期間屆滿後20日
內向本院補提理由書（均須按他造當事人之人數附繕本）。告訴
人或被害人不服本判決，應具備理由請求檢察官上訴，及上訴期
間之計算係以檢察官收受判決正本之日期為準。「切勿逕送上級
法院」。
中　　華　　民　　國　　111 　年　　2 　　月　　15　　日
                                書記官  邱明通
附錄本案論罪科刑法條：
中華民國刑法第339條之4
犯第339條詐欺罪而有下列情形之一者，處1年以上7年以下有期
徒刑，得併科1百萬元以下罰金：
一、冒用政府機關或公務員名義犯之。
二、三人以上共同犯之。
三、以廣播電視、電子通訊、網際網路或其他媒體等傳播工具，
    對公眾散布而犯之。
前項之未遂犯罰之。